臺灣桃園地方法院刑事判決　　　　　　 96年度簡上字第293號
上　訴　人
即　被　告　乙○○
上列上訴人即被告因竊盜案件，不服本院96年度桃簡字第1037號
中華民國96年5 月4 日第一審判決（聲請簡易處刑案號：96年度
偵字第2991號）提起上訴，本院管轄之第二審合議庭判決如下：
    主  文
原判決撤銷。
乙○○竊盜，處拘役伍拾伍日，如易科罰金，以新臺幣壹仟元折
算壹日。減為拘役貳拾柒日，如易科罰金，以新臺幣壹仟元折算
壹日。
    事  實
一、乙○○意圖為自己不法之所有，於民國96年1 月10日晚上6
    時許，在桃園縣桃園市○○路253 號屈臣氏商店內，趁該店
    員工不注意之際，徒手竊得該店所販賣之菲希歐豐潤盈彩唇
    膏、ZA魔力捲翹睫毛膏、新研皙盈彩粉餅霜、新研皙晶瑩柔
    白兩用粉餅各1 個，共計市價新臺幣1,520 元，得手後藏置
    於所持手提包內，正欲離去之際，為店員甲○○發覺，乃阻
    止乙○○離去並報警當場查獲。
二、案經桃園縣政府警察局桃園分局報請臺灣桃園地方法院檢察
    署檢察官偵查後聲請簡易判決處刑。
    理    由
一、被告以外之人於審判外之言詞或書面陳述，除法律有規定者
    外，不得作為證據。次按被告以外之人於審判外之陳述，經
    當事人於審判程序同意作為證據，法院審酌該言詞陳述或書
    面陳述作成時之情況，認為適當者，亦得為證據。當事人、
    代理人或辯護人於法院調查證據時，知有第159 條第1 項不
    得為證據之情形，而未於言詞辯論終結前聲明異議者，視為
    有前項之同意，刑事訴訟法第159 條第1 項及第159 條之5
    分別定有明文。查本案以下所引證據，均未據被告乙○○否
    認其證據能力，且未於本案言詞辯論終結前聲明異議，則本
    院審酌該等證據核無違法取證或證明力顯然過低之情事，依
    各該陳述作成時之狀況，並無不適當之情形，自均得為證據
    ，合先敘明。
二、訊據被告乙○○固坦承有將屈臣氏商店內所販賣之菲希歐豐
    潤盈彩唇膏、ZA魔力捲翹睫毛膏、新研皙盈彩粉餅霜、新研
    皙晶瑩柔白兩用粉餅各1 個置入其所持手提包內，且尚未付
    款等情，惟矢口否認有何竊盜犯行，辯稱：當時結帳櫃檯沒
    有人，伊又覺得冷氣很冷，所以才會想把物品先置入手提包
    內，至停放在門口的腳踏車上拿外套穿云云，然查：
  (一)證人甲○○於警訊、偵查中證述：被告走出我們店門，我們
    的警報器大響，我追出去問她是不是有東西未結帳，她在店
    內大罵三字經，我們就報警，在等待過程中被告不讓我們看
    她的包包也不承認她有拿東西卻未結帳，後來從包包內將東
    西拿出來丟向我，被告當天完全沒有結帳等語明確（見96年
    度偵字第2991號卷第14頁至第15頁、第29頁至第30頁），又
    被告拿取上開物品之經過，已為監視攝影器攝下，有監視錄
    影翻拍照片2 幀可資佐證，此外並有贓物認領保管單1 紙在
    卷可按。
  (二)被告雖辯稱：當時係因櫃檯沒有店員所以無法結帳，且伊又
    覺得會冷，所以才會先將欲結帳物品放在手提包內，想要先
    到停放在車門口的腳踏車上拿衣服穿上云云，然按常理言，
    若至商店購物，在商品未結帳之前，有事欲暫時離開商店，
    即便已經挑選好所要購買物品，亦係暫時先將物品放置在店
    內，而非將未結帳物品一併攜出店外，此乃一般人所得認識
    之情況，況被告不僅在離開商店時將未結帳物品一併攜出店
    外，更進而將未結帳物品至入私人手提包內，實與常情不符
    ，是被告前揭所辯，要難採信。
  (三)綜上所述，本案事證明確，被告犯行堪以認定，應依法論科
    。
三、核被告所為，係犯刑法第320 條第1 項之竊盜罪。原審認被
    告犯行明確，據以論罪科刑，原非無見；惟查，本案被告所
    為幫助詐欺取財罪之犯罪時間係在96年4 月24日以前，合於
    中華民國96年罪犯減刑條例第2 條第1 項第3 款所定之減刑
    要件，應予以減刑，原審未及依前開規定減刑，尚有未合。
    是被告猶否認犯行而提起上訴，雖無理由，惟原判決既有上
    揭可議之處，仍應予以撤銷改判。爰審酌被告犯罪之動機、
    目的、犯案情節、犯罪所生損害及犯罪後猶否認犯行之態度
    等一切情狀，量處如主文所示之刑，並諭知易科罰金之折算
    標準，再減其宣告刑2 分之1 及諭知易科罰金之折算標準。
據上論斷，應依刑事訴訟法第455 條之1 第1 項、第3 項、第36
9 條第1 項前段，刑法第320 條第1 項、第41條第1 項前段，刑
法施行法第1 條之1 第1 項、第2 項前段，中華民國96年罪犯減
刑條例第2 條第1 項第3 款、第7 條第1 項、第2 項、第9 條，
判決如主文。
本案經檢察官姚重珍到庭執行職務。
中　　華　　民　　國　　96　　年　　8 　　月　　7 　　日
                  刑事第一庭　審判長法  官  曾淑華
                                    法  官  鄭吉雄
                                    法  官  朱美璘
以上正本證明與原本無異
本件不得上訴
                                    書記官　谷貞豫
中　　華　　民　　國　　96　　年　　8 　　月　　9 　　日
附錄本案論罪科刑法條：
中華民國刑法第320條第1項：
意圖為自己或第三人不法之所有，而竊取他人之動產者，為竊盜
罪，處五年以下有期徒刑、拘役或五百元以下罰金。
